【裁判字號】    98,交聲,2936
【裁判日期】    990106
【裁判案由】    聲明異議
【裁判全文】
臺灣高雄地方法院交通事件裁定        98年度交聲字第2936號
原處分機關  高雄市政府交通局
異  議  人  乙○○
上列受處分人因違反道路交通管理處罰條例案件，對於原處分機
關民國98年10月9 日高市交裁字第裁32-T00000000號裁決處分聲
明異議，本院裁定如下：
    主  文
異議駁回。
    理  由
一、異議意旨略以：異議人即受處分人乙○○於民國98年8 月28
    日晚上20時50分駕駛車號HQ-2581 號自小客車（下稱系爭小
    客車）行經台十一線公路樟原派出所前，經執勤員警以雷射
    槍鎖定而遭舉發超速之違規，惟異議人稱攔停時車道上來往
    車輛不止一部車，何以認定違規者為本人所駕駛之系爭小客
    車，且該臨檢告示牌晚上無反光效果無法預見，是原處分機
    關以道路交通管理處罰條例第40條規定裁罰異議人新臺幣（
    下同）1,800 元應有違誤，為此爰依法聲明異議，請求撤銷
    原處分等語。
二、按「汽車駕駛人，行車速度，超過規定之最高時速，或低於
    規定之最低時速，除有第43條第1 項第2 款情形外，處新臺
    幣一千二百元以上二千四百元以下罰鍰。」、「汽車駕駛人
    有第40條情形者，除依原條款處罰鍰外，並記違規點數一點
    」，道路交通管理條例第40條、第63條第1 項第1 款，定有
    明文。
三、經查，異議人上揭違規事實，有台東縣警察局舉發違反道路
    交通管理事件通知單、原處分機關裁決書在卷可稽。異議人
    雖以上情置辯，然查舉發單位臺東縣警察局成功分局之員警
    所使用之雷射測速儀為合格之測速器材，有臺東縣警察局成
    功分局98年9 月28日函文暨所附之經濟部標準檢驗局97年10
    月23日雷射測速儀器檢定合格證書附卷可稽。上揭雷射測速
    儀器檢定合格證書之檢定日期為97年10月23日，有效日期為
    98年10月31日，舉發單位既非因本件舉發違規後才為檢測，
    是上開檢驗報告及雷射槍之準確度應可採信。又查本案攔停
    處為台11線公路75公里段樟原派出所前，執勤時有路燈照明
    視線良好，警用巡邏車則停於路肩，距離攔停處前200 公尺
    處設有「前有路檢稽查請依速限駕駛」告示牌及台11線公路
    76.5公里處設有「限速60公里」警告標誌1 面，亦有上揭臺
    東縣警察局成功分局98年9 月28日函文可稽（見本院卷第11
    頁），足見該路檢稽查告示牌係常設性設立，舉發時並無其
    他遮蔽物影響駕駛人視線判斷之情形。且該「限速60公里」
    警告標誌於夜間雖目視辨識不佳，亦有臺東縣警察局成功分
    局98年11月12日函文暨所附之照片在卷足憑（本院卷第17-1
    9 頁），依其所附之照片，該警告標誌尚非全然無法辨識，
    是異議人辯稱：該臨檢告示牌晚上無反光效果無法預見云云
    ，亦不可採。再者，證人即本件舉發員警甲○○於本院98年
    12月21日調查時證述：「（問：97年8 月28日20時50分左右
    ，你人在何處？）答：在我們分局轄區樟原派出所對面實施
    交通稽查。‧‧‧（問：當時狀況如何？）答：那時晚上車
    很少，只有車號HQ-2581 這一台車開過來，我用測速槍測速
    ，測到車速是87公里，他已經超速27公里，所以就攔查取締
    。( 問：你確定當時只有他這台車？) 答：確定，鄉下地方
    ，晚上車子很少。（問：當初測速槍有瞄準這台車嗎？）答
    ：有。」等語明確，證人甲○○為警察，當時依法執行交通
    勤務，與異議人又無怨隙，洵無甘冒偽證罪責設詞攀誣之理
    。觀諸上揭證詞，本件執勤員警當時以手持式雷射測速槍施
    測之對象，應係異議人無訛，並無異議人所指無法特定行駛
    車輛之問題，異議人空言爭執，既無提出證據亦未於本院調
    查時出庭，此部分辯解難以採信，異議人超速違規之事實，
    堪可認定。
四、綜上所述，本件異議人駕駛汽車行駛於道路，有未依速限標
    誌指示而超速行駛之違規行為，已臻明確。舉發單位以異議
    人有行速時速87公里、限速時速60公里、時速超速27公里之
    違規行為，當場製單舉發，原處分機關依道路交通管理處罰
    條例第40條、第63條第1項第1款之規定，違反道路交通管理
    事件統一裁罰基準表之規定，裁處罰鍰1,800 元，並計違規
    點數1 點洵屬有據，核無違法或不當之處。異議人執持上揭
    理由，對原處分機關所為之裁決處分聲明異議，為無理由，
    應予駁回。
五、依道路交通案件處理辦法第19條，裁定如主文。
中    華    民    國    99    年    1     月    6     日
                    交通法庭  法  官  黃宣撫
以上正本證明與原本無異。
如不服本裁定，應於收受送達後5 日內向本院提出抗告狀。
中    華    民    國    99    年    1     月    6     日
                              書記官  林姵妤

司法院資訊處製作；財團法人民間司法改革基金會備份。
